最高法院刑事判決　　　　　　一○○年度台上字第六五五五號
上　訴　人　黃稔傑
上列上訴人因違反毒品危害防制條例等罪案件，不服台灣高等法
院台中分院中華民國九十九年八月十三日第二審判決（九十九年
度上訴字第一四八０號，起訴案號：台灣台中地方法院檢察署九
十九年度偵字第五八六九號），提起上訴，本院判決如下：
    主  文
上訴駁回。
    理  由
按刑事訴訟法第三百七十七條規定：上訴於第三審法院，非以判
決違背法令為理由不得為之；是提起第三審上訴，應以原判決違
背法令為理由，係屬法定要件；如果上訴理由書狀並未依據卷內
訴訟資料具體指摘原判決不適用何種法則或如何適用不當，或所
指摘原判決違法情事顯與法律規定得為第三審上訴理由之違法情
形不相適合時，均應認其上訴為違背法律上之程式，予以駁回。
本件上訴人黃稔傑之上訴意旨略以：(一)其販賣第二級毒品甲基安
非他命，係由林明鋒所提供，此觀林明鋒之簡訊稱：「你的書本
額度是多少？我現有兩本，七集＄六點五集＄，你可以來看好了
？」等語，意指其有七千元及六千五百元之兩種甲基安非他命，
示意過來看貨自明。上訴人已供出販賣甲基安非他命之來源，自
應查明有無因而破獲林明鋒販賣甲基安非他命之犯行，原審就上
開攸關上訴人減刑之重要事項，未加調查說明，自欠允當。(二)上
訴人併曾供出意圖販賣第一級毒品海洛因，來自綽號「阿德」者
所提供，事後並已託人查得「阿德」日常使用00000000
00號行動電話及以九五二０－ZF號車輛代步，且在台中市○○
路四四一之十號經營公司，真實姓名為蔡承翰等新事證，請查明
實情並予減刑云云。
本件原判決以上訴人所犯意圖販賣而持有第一級毒品一罪及販賣
第二級毒品三罪，經第一審法院為有罪之判決，於提起第二審上
訴之上訴理由書狀僅稱：其為家中經濟支柱，今有三名年幼子女
待撫養，一旦入監服刑，家中將失經濟支柱；本次犯行為初犯，
事後坦承犯行，請從輕量刑，並已供出甲基安非他命來自於林明
鋒，請依法減輕其刑，及所持有之海洛因只供己施用，無販賣之
意圖等抽象之指摘，其就第一審判決有何足為構成撤銷之具體理
由，未置一詞，因認其上訴不合法律上之程式，予以駁回並不經
言詞辯論為之，已詳述其論斷之依據，從形式上觀察，並無違背
法令之情形。復按上訴人雖提供林明鋒所使用之行動電話等資料
以供調查，但經南投縣政府警察局草屯分局循線調查之結果，查
無林明鋒販賣甲基安非他命予上訴人之相關事證，有上開警察分
局之函文可稽；第一審法院另核對前案紀錄表資料，亦查無林明
鋒上開犯罪之前科紀錄，認上訴人雖供出甲基安非他命之來源，
但未因而破獲林明鋒販賣上開毒品之犯行，尚與毒品危害防制條
例第十七條第一項規定減刑之要件不符，而未予減輕其刑，尚無
上訴意旨所指之違法情形。又上訴人之上訴理由書狀雖提供綽號
「阿德」者平日使用0000000000號行動電話等資料，
請求予以調查，冀獲減刑之寬典，但本院為法律審，非有得依職
權調查之事項，無從為事實之調查與認定，上開請求事項又不屬
本院得調查之職權，自無從加以審酌。上訴意旨徒就原審採證認
事職權之適法行使，任意指為違法，應認其上訴為違背法律上之
程式，予以駁回。
據上論結，應依刑事訴訟法第三百九十五條前段，判決如主文。
中    華    民    國  一○○  年   十一   月  二十四  日
                      最高法院刑事第三庭
                          審判長法官  林  永  茂  
                                法官  蘇  振  堂  
                                法官  林  秀  夫  
                                法官  林  立  華  
                                法官  蔡  國  在  
本件正本證明與原本無異
                                      書  記  官  
中    華    民    國  一○○  年   十一   月  二十九  日
                                                       s